臺灣基隆地方法院刑事判決　　　　　　　100年度訴字第367號
公　訴　人　臺灣基隆地方法院檢察署檢察官
被　　　告　黃振龍
上列被告因違反臺灣地區與大陸地區人民關係條例等案件，經檢
察官提起公訴（100 年度偵字第1700號），嗣被告於本院準備程
序中就被訴事實均為有罪之陳述，經受命法官告知被告、檢察官
簡式審判程序意旨，並聽取被告及檢察官之意見後，本院合議庭
裁定由受命法官獨任依簡式審判程序審理、判決如下：
    主  文
黃振龍共同違反不得使大陸地區人民非法進入臺灣地區之規定，
處有期徒刑拾月，減為有期徒刑伍月，如易科罰金，以銀元佰
元即新臺幣玖佰元折算壹日。緩刑肆年。
    事  實
一、黃振龍知其與大陸地區女子林美【已於民國（下同）91年6
    月22日因另案被遣送出境】間並無結婚真意，竟為圖得真實
    身分年籍不詳，自稱「孫友文」成年男子允諾給付之新臺幣
    （下同）3 萬元酬勞之利益，與「孫友文」共同基於使大陸
    地區人民非法進入臺灣地區之犯意聯絡，併與自稱「孫友文
    」成年人、大陸地區女子林美共同基於行使使公務員登載不
    實文書之犯意聯絡，約定由黃振龍與林美以假結婚方式，使
    該大陸地區女子林美得以進入臺灣地區，即：
  (一)於90年10月31日某時許，由黃振龍與林美在大陸地區福建省
    福州市公證處辦理公證結婚手續，「孫友文」並先支付黃振
    龍1萬5千元之酬勞。黃振龍取得上開公證處核發之結婚證明
    書及結婚公證書後，旋即返臺，並持上開結婚相關證明文件
    書，於90年11月15日向受政府委託辦理大陸地區文書驗證事
    務之財團法人海峽交流基金會（下稱海基會）辦理文書驗證
    手續，使海基會承辦大陸文書驗證之人員將上開虛偽結婚事
    項記載於職務上所驗證之文書上，足生損害於海基會對於大
    陸地區文書驗證之正確性。再於同日至基隆市七堵區戶政事
    務所，填具結婚登記申請書，申請結婚登記，併同上開海基
    會證明書、公證書交予戶政事務所承辦人員為形式審查，使
    不知情之戶政事務所承辦人員將「黃振龍已於90年10月31日
    與大陸地區人民林美結婚」等不實事項登載於職務上所掌之
    電腦系統內，並核發配偶欄為「林美」之不實登記之黃振龍
    國民身分證及戶籍謄本予黃振龍，足生損害於戶政機關對於
    戶籍管理之正確性。
  (二)又於90年11月21日某時，由黃振龍持上開不實之結婚資料及
    戶籍謄本至內政部警政署入出境管理局（下稱入出境管理局
    ，即現內政部入出國及移民署），填具大陸地區人民入出臺
    灣地區旅行證申請書，並復提出前開使戶政機關人員不實登
    載之戶籍謄本以行使，併同前開海基會證明書、公證書等文
    件交予入出境管理局承辦人員，以探親為由，申請大陸地區
    人民林美入境，嗣經入出境管理局承辦人員為實質審查後，
    據以發給林美中華民國臺灣地區旅行證（下稱旅行證），林
    美取得旅行證後，即於同年12月24日以配偶探親名義掩飾其
    非法入境臺灣地區之行為，進入臺灣地區，足生損害於我國
    入出境管理局對於大陸地區人民申請入出境臺灣地區管理之
    正確性。
  (三)林美入境臺灣後，旋自行前往臺中等地賺錢牟利，未與黃振
    龍同居生活，「孫友文」並再付1萬5千元之酬勞予黃振龍。
    嗣林美入境後半年，黃振龍與林美、「孫友文」再次一同前
    往基隆市警察局第三分局七堵派出所，「孫友文」在外等候
    ，由黃振龍與林美一同進入該派出所辦理對保手續，足以生
    損害於警察機關對於大陸地區人民與臺灣地區人民婚姻狀況
    管理之正確性。
  (四)嗣基隆市警察局第三分局碇內派出所執行警政署「反奴專案
    」，清查轄區內有跟大陸籍人士結婚的居民的戶籍資料，發
    現黃振龍之大陸籍配偶林美入出境臺灣各1 次，之後，就沒
    有再入境臺灣的紀錄，遂於90年12月28日約談黃振龍到案說
    明，黃振龍始坦承上情。
二、案經基隆市警察局第三分局報請臺灣基隆地方法院檢察署檢
    察官偵查、起訴。
    理  由
壹、程序方面
一、按除被告所犯為死刑、無期徒刑、最輕本刑為三年以上有期
    徒刑之罪或高等法院管轄第一審案件者外，於法院行準備程
    式進行中，被告先就被訴事實為有罪之陳述時，審判長得告
    知被告簡式審判程序之旨，並聽取當事人、代理人、辯護人
    及輔佐人之意見後，裁定進行簡式審判程序；且受命法官行
    準備程序，與法院或審判長有同一之權限；又簡式審判程序
    之證據調查，不受刑事訴訟法第159條第1項、第161條之2、
    第161條之3、第163條之1及第164條至第170條規定之限制，
    刑事訴訟法第273條之1第1項、第279條第2項前段、第273條
    之2分別定有明文。
二、查本件被告黃振龍所犯為死刑、無期徒刑、最輕本刑為三年
    以上有期徒刑以外之罪，且非高等法院管轄第一審之案件，
    其於準備程序就前揭被訴事實為有罪之陳述，經受命法官告
    知簡式審判程序之旨，並聽取當事人之意見後，本院合議庭
    認無不得或不宜改依簡式審判程序進行之處，爰依刑事訴訟
    法第273條之1第1 項，裁定本件由受命法官獨任進行簡式審
    判程序，合先敘明。
貳、實體部分
一、上揭事實，業經被告黃振龍於警詢時、偵查中及本院審理時
    均坦承不諱（見偵卷第5至6頁、第24至25頁、第31至32頁；
    本院卷第67頁第86頁）。核與證人傅天祥即基隆市警察局第
    三分局碇內派出所巡佐於偵訊時之具結證述情節相符（見偵
    卷第24至25頁），並有內政部警政署大陸地區人民資訊管理
    系統查詢資料、結婚登記申請書、結婚證件、中華人民共和
    國福建省福州市公證書、財團法人海峽交流基金會證明書、
    結婚證明書、全戶戶籍資料查詢、黃振龍身分證正反面影本
    在卷可稽（見偵卷第8 至18頁），足見被告前述自白與事實
    相符，應可採信，且本件事證明確，其上開犯行洵堪認定，
    應依法論科。
二、新舊法比較適用：
  (一)被告行為後，臺灣地區與大陸地區人民關係條例已於92年10
    月29日修正公布全文，其中關於使大陸地區人民非法進入臺
    灣地區之處罰規定即修正後該條例第79條，係自同年12月31
    日起施行，依修正後該條例第79條第1 項之規定，違反同條
    例第15條第1 款不得使大陸地區人民非法進入臺灣地區之規
    定者，其法定刑已由修正前之「五年以下有期徒刑、拘役或
    科或併科新臺幣五十萬元以下罰金」，提高為「一年以上七
    年以下有期徒刑，得併科新臺幣一百萬元以下罰金」，比較
    新舊法之結果，以修正前之舊法有利於被告，依刑法第2 條
    第1項前段之規定，自應適用行為時即86年5月14日修正臺灣
    地區與大陸地區人民關係條例（下稱修正前臺灣地區與大陸
    地區人民關係條例）處罰。
  (二)被告行為後，刑法於94年1月7日修正，於94年2月2日公布，
    並於95年7月1日施行。按行為後法律有變更者，適用行為時
    之法律。但行為後之法律有利於行為人者，適用最有利於行
    為人之法律，刑法第2條第1項定有明文（刑法第2 條係規範
    行為後法律變更所生新舊法律比較適用之準據法，是刑法第
    2 條本身雖經修正，但該條文既屬適用法律之準據法，本身
    尚無比較新舊法之問題，應逕適用裁判時之刑法第2 條規定
    以決定適用之刑罰法律）。又比較時應就罪刑有關之共犯、
    未遂犯、想像競合犯、牽連犯、連續犯、結合犯，以及累犯
    加重、自首減輕暨其他法定加減（如身分加減）與加減例等
    一切規定，綜其全部罪刑之結果而為比較（最高法院95年第
    8次刑事庭會議決議參照）。
  1.被告犯罪時之刑法第28條原規定：「二人以上共同『實施』
    犯罪之行為者，皆為共同正犯」，於行為後該條修正為：「
    二人以上共同『實行』犯罪之行為者，皆為共同正犯」。將
    舊法之「實施」修正為「實行」。原「實施」之概念，包含
    陰謀、預備、著手及實行等階段之行為，修正後僅共同實行
    犯罪行為始成立共同正犯。是新法共同正犯之範圍已有限縮
    ，排除陰謀犯、預備犯之共同正犯。新舊法就共同正犯之範
    圍既因此而有變動，自屬犯罪後法律有變更，而非僅屬純文
    字修正，應有新舊法比較適用之問題，且倘比較結果並無有
    利或不利之情形，即應依刑法第2條第1項前段之規定，適用
    行為時之法律，方為適法（最高法院96年度臺上字第934 號
    、第1037、1323號、第2566號判決意旨參照）。
  2.刑法第55條後段關於牽連犯規定，修正後刑法第55條後段業
    已刪除，如依修正前刑法第55條後段，行為人犯一罪而方法
    或結果之行為犯他罪名者，從一重處斷，依新刑法規定則分
    論併罰之。經新舊法比較結果，自以適用修正前之刑法第55
    條後段較有利於被告，而應適用修正前該條規定。
  3.刑法第56條關於連續犯規定，修正後刑法第56條業已刪除，
    如依修正前刑法第56條，行為人連續數行為而犯同一之罪名
    者，以一罪論，但得加重其刑至二分之一，依新刑法規定則
    一罪一罰。經新舊法比較結果，自以適用修正前之刑法第56
    條較有利於被告，而應適用修正前該條規定。
  4.被告行為時，關於罰金之最低額，修正前刑法第33條第5 款
    規定：「罰金：（銀元）一元以上。」，經依現行法規所定
    貨幣單位折算新臺幣條例第2 條規定折算後，上開罰金刑之
    最低數額為新臺幣3元。而修正後刑法第33條第5款則規定：
    「罰金：新臺幣一千元以上，以百元計算之」，即修正後之
    罰金刑最低數額，已提高為新臺幣1 千元，比較新舊法適用
    結果，此部分以被告行為時之舊法較有利於被告。
  5.綜合上述各條文修正前、後之比較，就修正後之罰金最低數
    額，較修正前提高，顯然不利於被告；牽連犯、連續犯部分
    ，以修正前之規定有利於被告，揆諸前揭最高法院決議所揭
    示之罪刑綜合比較原則，依刑法第2條第1項前段之規定，應
    整體適用行為時即修正前之規定。
  (三)另修正刑法係自95年7月1日起施行，在此之前，刑法分則編
    有關罰金刑之貨幣單位係銀元；且依刑法分則編應處罰金者
    ，應適用罰金罰鍰提高標準條例第1 條之規定；亦即應按各
    該具體條文制定或修正之時間先後，定其提高之倍數。惟被
    告行為後，刑法施行法增訂第1條之1 ，於95年6月14日經總
    統公布，並自同年7月1日起施行；該條規定：「中華民國94
    年1月7日刑法修正施行後，刑法分則編所定罰金之貨幣單位
    為新臺幣。94年1月7日刑法修正時，刑法分則編未修正之條
    文定有罰金者，自94年1月7日刑法修正施行後，就其所定數
    額提高為30倍。但72年6月26日至94年1 月7日新增或修正之
    條文，就其所定數額提高為3 倍」。亦即自95年7月1日起，
    刑法分則編所定罰金之貨幣單位，由原來之銀元改為新臺幣
    ；且94年1月7日刑法修正時，刑法分則編未修正之條文定有
    罰金者，自95年7月1日起，有關罰金之數額提高為30倍。刑
    法第214 條之罪自24年7月1日施行後即未再修正，依增訂刑
    法施行法第1條之1之規定，其罰金以新臺幣為單位，數額應
    提高30倍。此與增訂前之罰金以銀元為單位，且適用罰金罰
    鍰提高標準條例第1 條前段之結果應提高10倍，而新臺幣與
    銀元之比例為3：1，換算結果亦為30倍者，並無不同。亦即
    增訂刑法施行法第1條之1之意旨，僅在使刑法規範之罰金刑
    之貨幣單位，一律改為新臺幣，並使增訂前後有關罰金刑提
    高之倍數一致，對被告而言，並無有利、不利之比較適用之
    問題，且此增訂之規定應屬罰金罰鍰提高標準條例第1 條但
    書之情形，當無同條前段規定之適用，自應逕行適用刑法施
    行法第1條之1之規定。
三、論罪科刑：
  (一)按臺灣地區與大陸地區人民關係條例第79條第1 項對於違反
    同條例第15條第1 款所定不得使大陸地區人民非法進入臺灣
    地區之處罰，旨在防止大陸地區人民非法進入臺灣地區，以
    維護臺灣地區之安全與安定；所稱「非法」，自應從實質上
    之合法性予以判斷，凡評價上違反法秩序之方法，均屬「非
    法」，參照行政程序法第119條第1款、第2 款規定，受益人
    以詐欺、脅迫或賄賂方法，使行政機關作成行政處分者；或
    對重要事項提供不正確資料或為不完全陳述，致使行政機關
    依該資料或陳述而作成行政處分者，其信賴不值得保護，故
    在大陸地區通謀虛偽結婚，以不實之結婚證明辦理相關戶籍
    登記、入境等手續，憑以進入臺灣地區，其所持之入境許可
    文件雖係入出境主管機關所核發，形式上為合法，但因以詐
    欺方法而取得，即不具實質上之合法性，仍屬非法進入臺灣
    地區（最高法院94年度臺上字第1064號判決可資參照）。查
    本件被告黃振龍與大陸地區女子林美並無結婚真意，被告黃
    振龍為圖獲取「孫友文」允諾給付之3 萬元酬勞，竟以虛偽
    結婚之方式，取得與大陸地區女子林美結婚之證明，再由被
    告黃振龍申請許可林美進入臺灣地區，參酌上開所述，自屬
    非法方式，是核被告黃振龍、「孫友文」所為使大陸地區人
    民林美非法進入臺灣地區，係犯92年10月29日修正前之臺灣
    地區與大陸地區人民關係條例第79條第1項、第15條第1款之
    使大陸地區人民非法進入臺灣地區罪。又被告黃振龍與「孫
    友文」間，就該違反臺灣地區與大陸地區人民關係條例第79
    條第1 項之罪，有犯意之聯絡及行為之分擔，應依修正前刑
    法第28條之規定論以共同正犯。另臺灣地區與大陸地區人民
    關係條例第79條第1項處罰違反同條例第15條第1款所規定：
    使大陸地區人民非法進入臺灣地區罪之犯罪客體對象，係非
    經合法手續進入臺灣地區之大陸地區人民。林美係大陸地區
    人民，乃被告黃振龍、「孫友文」（犯罪主體）「使之」非
    法進入臺灣地區之對象，而非共犯本罪之主體，是林美非為
    本罪之共同正犯，先予敘明。
  (二)次按錄音、錄影或電磁紀錄，藉機器或電腦之處理所顯示之
    聲音、影像或符號，足以為表示其用意之證明者，以文書論
    ，刑法第220條第2項定有明文。又海基會雖為私法人性質之
    財團法人，非政府編制內之機關，惟係受行政院大陸委員會
    之委託，處理兩岸文書之驗證業務，其業務上，基於該會之
    特殊性，及與政府間之委託契約，多涉及公權力事項之行使
    ，該委託契約，性質上為行政契約之一種，依行政程序法之
    規定，該會受託行使公權力，於委託範圍內，視為行政府機
    關，在人事上，服務於該會之人員，雖多數未具備公務員資
    格，惟其等於執行公權力事項時，乃受託行使公權力，故其
    承辦驗證業務之承辦員應係受公務機關委託承辦公務之人員
    ，實屬刑法上定義之公務人員，其等於辦理文書驗證等相關
    業務時，視同委託機關之公務員。是被告黃振龍、「孫友文
    」為非法使大陸地區人民林美進入臺灣地區，明知被黃振龍
    與大陸地區女子林美雙方並無結婚真意，仍由被告黃振龍以
    在大陸地區取得之結婚公證書向海基會申請驗證，並於90年
    11月15日提供結婚證明等資料，向戶籍所在地之基隆市七堵
    區戶政事務所為戶籍之登記，使該戶政事務所之承辦公務員
    在形式審查後，將被告黃振龍與林美結婚之不實事項，登載
    於職務上所掌管戶籍謄本之電腦檔案中，此部分係屬刑法第
    220條第2項所規定以文書論之文書，並據以核發戶籍謄本、
    向轄區基隆市警察局第三分局七堵派出所為大陸地區人民進
    入台灣之對保證明，使各該管公務員將上開各假結婚之不實
    事項，登載在其職務上掌管之公文書上，足以生損害於警察
    機關對於大陸地區人民與臺灣地區人民婚姻狀況管理之正確
    性。被告黃振龍復於90年11月21日持上開內容不實之戶籍謄
    本，向入出境管理局申請大陸地區女子林美以探親名義進入
    臺灣地區而行使之，且業經核准，而於90年12月24日入境臺
    灣，足以生損害於戶政機關管理戶籍資料及境管機關管理境
    管資料之正確性。嗣大陸地區女子林美入境後半年，被告黃
    振龍與林美、「孫友文」並再次共同至基隆市七堵派出所辦
    理對保手續，所為均係犯刑法第216條、第214條之行使使公
    務員登載不實文書罪。是被告黃振龍至戶政事務所辦理結婚
    登記，被告黃振龍、大陸地區女子林美與「孫友文」間，就
    上開行使使公務員登載不實之文書罪、使公務員登載不實文
    書罪間，均有犯意之聯絡，先後由被告黃振龍、林美著手實
    施，不論新法、舊法，均構成共同正犯，上述刑法第28條之
    修正內容，對被告黃振龍並無有利或不利之情形，依刑法第
    2條第1項前段之規定，應適用修正前刑法第28條規定論以共
    同正犯。渠等使公務員登載不實之低度行為，為行使使公務
    員登載不實之高度行為所吸收，不另論罪。
  (三)又被告行為後，已刪除刑法第55條之規定，本件被告黃振龍
    、林美與「孫友文」如事實欄所示多次行使使公務員登載不
    實之公文書犯行，時間緊接，所犯犯罪構成要件相同，顯係
    出於同一概括犯意而為，應依修正前刑法第56條連續犯之規
    定，論以一連續行使使公務員登載不實之文書罪，併加重其
    刑。又被告黃振龍所犯上開使大陸地區人民非法進入臺灣地
    區罪、行使使公務員登載不實之文書罪二罪間，有方法結果
    之牽連關係，應依修正前刑法第55條後段牽連犯之規定，從
    一重之使大陸地區人民非法進入臺灣地區罪處斷。
四、爰審酌被告黃振龍利用假結婚之不法手段，使大陸地區人民
    林美非法進入臺灣地區，規避主管機關對於大陸地區人民入
    境之管制，致林美得以在國內居留及非法從事工作，對於主
    管機關有效管理戶政事務、就業市場及治安之影響，及其等
    犯罪之動機、目的、手段，智識程度、犯罪所生之損害，犯
    罪後坦承犯行等一切情狀，量處主文所示之刑。又其犯罪時
    間係在96年4 月24日以前，所犯之罪，合於中華民國九十六
    年罪犯減刑條例規定之減刑條件，依該條例第2條第1 項第3
    款規定，減其刑期二分之一。
五、再被告行為後，關於易科罰金之折算標準，除刑法第41條有
    所修正外，罰金罰鍰提高標準條例亦於95年5 月17日經總統
    公布修正，刪除第2 條有關易科罰金折算標準之規定，並自
    95年7月1日起施行。刑法第41條第1 項前段關於易科罰金之
    規定，新法修正為「犯最重本刑為五年以下有期徒刑以下之
    刑之罪，而受六個月以下有期徒刑或拘役之宣告者，得以新
    臺幣一千元、二千元或三千元折算一日，易科罰金」，惟依
    被告行為時之刑罰法律即修正前刑法第41條第1 項前段：「
    犯最重本刑為五年以下有期徒刑以下之刑之罪，而受六個月
    以下有期徒刑或拘役之宣告，因身體、教育、職業、家庭之
    關係或其他正當事由，執行顯有困難者，得以一元以上三元
    以下折算一日，易科罰金」及修正前罰金罰鍰提高標準條例
    第2 條關於「依刑法第四十一條易科罰金者，均就其原定數
    額提高為一百倍折算一日；法律所定罰金數額未依本條例提
    高倍數，或其處罰法條無罰金刑之規定者，亦同」等規定，
    易科罰金之折算標準最高為銀元3百元，最低為銀元1百元，
    換算為新臺幣後，最高額為新臺幣9百元，最低額為新臺幣3
    百元。比較修正前、後關於易科罰金折算標準之刑罰法律，
    適用修正前之規定即修正前刑法第41條第1 項前段及修正前
    罰金罰鍰提高標準條例第2 條規定，對被告較為有利，爰依
    刑法第2條第1項前段之規定，適用最有利於被告之行為時法
    即修正前刑法第41條第1 項前段、修正前罰金罰鍰提高標準
    條例第2條規定處罰，併諭知易科罰金之折算標準。
六、末查，被告前均未曾因故意犯罪而受有期徒刑以上刑之宣告
    ，此有臺灣高等法院被告前案紀錄表在卷可參，其因一時之
    失慮而觸犯刑典，且犯罪後已知悔悟，坦承犯行，本院認其
    經警詢、偵訊、審理及本院此次罪刑之宣告後，應知警惕，
    而無再犯之虞，認對其所宣告之刑以暫不執行為適當，依刑
    法第74條第1項第1款規定，宣告緩刑4 年，以勵自新。至被
    告等行為後，刑法第74條緩刑之規定，固於95年7月1日修正
    施行，然被告等犯罪在新法施行前，於新法施行後，緩刑之
    宣告，應逕行依新法第74條之規定為據，而無新舊法比較之
    問題（最高法院95年第8 次刑事庭會議決議七意旨參照），
    併此敘明。
據上論斷，應依刑事訴訟法第273條之1第1項、第284條之1 、第
299條第1項前段，92年10月29日修正前臺灣地區與大陸地區人民
關係條例第79條第1 項，刑法第11條前段、第2條第1項前段、第
216條、第214條、第74條第1項第1款，修正前刑法第28條、第56
條、第55條後段，第41條第1項前段，刑法施行法第1條之1第1項
、第2項前段，中華民國九十六年罪犯減刑條例第2條第1項第3款
、第7條、第9條，廢止前罰金罰鍰提高標準條例第2 條前段，現
行法規所定貨幣單位折算新臺幣條例第2 條，判決如主文。
本案經檢察官曾淑婷到庭執行職務。
中    華    民    國    100    年    9    月    30    日
                    刑事第四庭 法   官  施添寶
以上正本證明與原本無異。
如不服本判決應於收受本判決後10日內向本院提出上訴書狀，並
應敘述具體理由，如未敘述上訴理由者，應於上訴期間屆滿後20
日內補提理由書狀於本院（均須按他造當事人之人數附繕本）「
切勿逕送上級法院」。告訴人或被害人如對於本判決不服者，應
具備理由請求檢察官上訴，其上訴期間之計算係以檢察官收受判
決正本之日期為準。
中    華    民    國    100    年    9    月    30    日
                               書記官   施鴻均
附錄本案論罪科刑法條全文：
中華民國刑法第214條
（使公務員登載不實罪）
明知為不實之事項，而使公務員登載於職務上所掌之公文書，足
以生損害於公眾或他人者，處3年以下有期徒刑、拘役或5百元以
下罰金。
中華民國刑法第216條
（行使偽造變造或登載不實之文書罪）
行使第210條至第215條之文書者，依偽造、變造文書或登載不實
事項或使登載不實事項之規定處斷。
92年10月29日修正前臺灣地區與大陸地區人民關係條例第79條
違反第十五條第一款規定者，處五年以下有期徒刑、拘役或科或
併科新台幣五十萬元以下罰金。
以犯前項之罪為常業者，處一年以上七年以下有期徒刑，得併科
新台幣一百萬元以下罰金。
第一項之未遂犯罰之。
92年10月29日修正前臺灣地區與大陸地區人民關係條例第15條
下列行為不得為之：
一、使大陸地區人民非法進入臺灣地區。
二、招攬臺灣地區人民未經許可使之進入大陸地區。
三、使大陸地區人民在臺灣地區從事未經許可或與許可目的不符
    之活動。
四、僱用或留用大陸地區人民在臺灣地區從事未經許可或與許可
    範圍不符之工作。
五、居間介紹他人為前款之行為。